【裁判字號】    97,聲,19
【裁判日期】    970708
【裁判案由】    聲請迴避
【裁判全文】
臺灣高雄地方法院民事裁定                97年度聲字第19號
聲  請  人  甲○○
                        號
聲請人請求聲請迴避事件，聲請人聲請法官迴避，本院裁定如下
：
  主  文
聲請駁回。
聲請費用由聲請人負擔。
  理  由
一、聲請人聲請意旨略以：伊前於本院受理97年度審國字第1號
    民事事件（下稱系爭審國事件）中，聲請承審法官甯韾迴避
    。而按系爭審國事件現分案改為97年度國字第9 號（下稱系
    爭事件），並由受命法官郭瓊徽負責準備程序，詎郭法官於
    甯法官迴避事件未終結前，竟通知於民國97年5 月19日下午
    4 時20分進行準備程序，顯侵害聲請人程序選擇權，而有偏
    頗。又郭法官對於系爭事件被告高雄市政府警察局等之侵權
    行為事實，未經系爭事件兩造整理，而自行認定事實，顯有
    偏頗另一造。再系爭事件被告之法定代理人，聲請人均已明
    白表列於起訴當事人之法定代理人中，其要求聲請人補正，
    顯示其偏頗他造。另系爭事件被告包含許多機關、單位，郭
    法官竟未全部列為被告，亦有偏頗。此外，聲請人請求金額
    ，係暫定為新台幣（下同）500 萬元，郭法官之認定與請求
    不符，均有偏頗之客觀事實；爰聲請受命法官郭瓊徽迴避等
    情。
二、按法官有民事訴訟法第32條所定以外之情形，足認其執行職
    務有偏頗之虞者，當事人得聲請法官迴避，民事訴訟法第33
    條第2 項固有明文；惟該條所稱「足認法官執行職務有偏頗
    之虞者」，係指法官於訴訟標的有利害關係或與當事人有親
    交嫌怨等客觀事實，足使人疑其為不公平之審判者而言；若
    僅憑當事人之主觀臆測，或不滿意法官進行訴訟遲緩，或認
    法官指揮訴訟欠當，則不能認為有聲請迴避之原因，最高法
    院86年臺抗字第265號判例意旨參照。
三、聲請人以其前向本院聲請審查庭受命法官甯馨迴避事件，尚
    未確定，該事件即再分由郭法官進行準備程序，顯侵害其程
    序自主及選擇權之行使等云云；惟查，依本院分案規則，案
    經由審查庭就程序事項暨兩造爭點作完整理後，始分由民事
    庭進行案件審理，系爭事件經由審查庭法官進行案件程序既
    事實理由之相關爭點整理後，即依分案規則分由郭法官進行
    準備程序，惟郭瓊徽法官自收案迄今，僅通知系爭事件兩造
    於97年5 月19日下午16時20分於本院進行準備程序，嗣因聲
    請人聲請迴避，準備期日之進行已由郭法官再次通知取消，
    該事件並依聲請人聲請合意選任法官，而發函系爭事件兩造
    選定法官期間等情，有本院調閱該案全卷核閱屬實，堪予認
    定。而按郭法官就系爭事件既尚未進行任何準備程序，自難
    認其有何偏頗系爭事件對造之處，故聲請人之上開聲請事由
    ，即屬無據。
四、此外，聲請人指摘侵權事實未經整理，而逕行認定等事由，
    亦未具體指明或釋明承審法官與本件訴訟標的有何利害關係
    ，或與當事人間有何親交嫌怨等客觀事實，其主張事由，亦
    難採信。綜上，聲請人聲請郭法官迴避，其所舉之原因均與
    上述情形不合，且未提出能即時調查之證據以釋明之，其聲
    請法官迴避，為無理由，應予駁回。
五、依民事訴訟法第95條、第78條，裁定如主文。
中    華    民    國    97    年    7     月    8     日
          民事第六庭    審判長法  官  李昭彥
                              法  官  洪榮家
                              法  官  陳銘珠
以上正本證明與原本無異。
如對本裁定抗告須於裁定送達後10日內向本院提出抗告狀，並繳
納裁判費新台幣1,000元。
中    華    民    國    97    年    7     月    8     日
                               書記官  劉音利


司法院資訊處製作；財團法人民間司法改革基金會備份。
